臺灣嘉義地方法院刑事判決
110年度訴字第510號
公  訴  人  臺灣嘉義地方檢察署檢察官
被      告  林宥騰


選任辯護人  曹合一律師
上列被告因違反毒品危害防制條例案件，經檢察官提起公訴（11
0年度偵字第6574號），本院判決如下：
    主  文
甲○○犯意圖販賣而持有第三級毒品而混合二種以上毒品罪，處有
期徒刑貳年。緩刑伍年，緩刑期間付保護管束，並應於本判決確
定之日起壹年內，向公庫支付新臺幣陸萬元，及於本判決確定之
日起貳年內，向指定之政府機關、政府機構、行政法人、社區或
其他符合公益目的之機構或團體，提供壹佰陸拾小時之義務勞務
，以及接受臺灣嘉義地方檢察署舉辦之法治教育課程拾貳小時。
扣案如附表所示之物，均沒收。
    犯 罪 事 實
一、甲○○知道愷他命、4-甲基甲基卡西酮、甲基-N,N-二甲基卡
    西酮、硝甲西泮均係毒品危害防制條例第2條第2項第3款所
    定之第三級毒品；硝西泮則係毒品危害防制條例第2條第2項
    第4款所定之第四級毒品，並知悉毒品咖啡包常同時混雜毒
    品危害防制條例第2條第2項第3款、第4款所定之毒品成分，
    依法均不得販賣。詎甲○○竟基於意圖販賣而持有第三級、第
    四級毒品以營利之犯意，於民國110年7月2日21時許，在嘉
    義市西區高鐵大道與埤竹路口，向身分不詳、綽號「陳哥」
    之男子，以愷他命1公克新臺幣（下同）1,700元之價格購買
    30公克愷他命，以及以每包200元之價格，購入含有4-甲基
    甲基卡西酮、甲基-N,N-二甲基卡西酮、硝甲西泮、硝西泮
    成分之毒品咖啡包共計10包而持有之。甲○○購入上揭毒品後
    ，打算以愷他命每公克2,000元、毒品咖啡包每包300元之價
    格對外出售，並想要利用通訊軟體微信作為販賣之管道。然
    甲○○尚未在微信上刊登廣告而著手販賣前，即於110年7月9
    日21時15分許，駕駛車牌號碼000-0000號自用小客車暫停在
    嘉義市西區八德路與德安路口時，因行跡可疑，為警盤查。
    嗣經警方經甲○○同意搜索後，扣得附表所示之物而查悉上情
    。
二、案經嘉義市政府警察局第一分局報請臺灣嘉義地方檢察署檢
    察官偵查起訴。
    理  由
一、本案以下作為判決基礎所引用的證據，檢察官、被告甲○○及
    辯護人均同意作為證據（本院卷50頁、129頁），本院審酌
    該等證據之取得，並無違法或不當等不適宜作為證據的情形
    ，自均具有證據能力。
二、上揭犯罪事實，業據被告於偵查及本院審理時均坦白承認（
    警卷2至7頁、偵卷13至17頁、本院卷48頁、130頁），復有
    自願受搜索同意書、嘉義市政府警察局第一分局搜索扣押筆
    錄、扣押物品目錄表各1份、衛生福利部草屯療養院鑑驗書2
    份在卷可憑（警卷14至18頁、偵卷51至79頁）。又被告自陳
    每公克愷他命以1,700元買進，欲以每公克2,000元賣出；每
    包毒品咖啡包以200元購入，要以每包300元出售等語（偵卷
    15頁、本院卷48頁），則其具有販賣毒品以牟利之犯意，要
    屬無疑。綜上所述，本案事證明確，被告犯行堪以認定，應
    依法論科。
三、論罪科刑：
  ㈠按行為人意圖營利而購入毒品後，在尚未尋找買主前，即為
    警查獲，既未對外銷售或行銷，難認其意圖營利而購入毒品
    之行為，與該罪之構成要件實現具有必要關聯性，即非屬著
    手販賣之行為，應僅成立意圖販賣而持有毒品罪（最高法院
    109年度台上字第4861號判決意旨參照）。本案被告為賺取
    價差而購入上揭愷他命及毒品咖啡包，於對外銷售前即遭警
    查獲，依上開說明，其尚未達著手販賣之階段，而不得以販
    賣毒品未遂罪相繩。
  ㈡核被告所為，係犯毒品危害防制條例第5條第3項意圖販賣而
    持有第三級毒品罪及同條例第5條第4項意圖販賣而持有第四
    級毒品罪、同條例第9條第3項、第5條第3項、第4項之意圖
    販賣而持有第三、四級毒品而混合二種以上毒品罪。又被告
    就附表編號1、2所示持有之第三級毒品純質淨重已逾5公克
    以上，構成毒品危害防制條例第11條第5項持有第三級毒品
    純質淨重5公克以上罪，然其此部分之低度行為，應為其意
    圖販賣而持有之高度行為所吸收，不另論罪。
  ㈢被告係以一行為同時觸犯意圖販賣而持有第三級毒品罪、意
    圖販賣而持有第四級毒品罪及意圖販賣而持有第三、四級毒
    品而混合二種以上毒品罪，為想像競合犯，應依刑法第55條
    規定，從一重論以意圖販賣而持有第三級毒品而混合二種以
    上毒品罪處斷。
  ㈣被告犯意圖販賣而持有第三級毒品而混合二種以上毒品罪，
    應依毒品危害防制條例第9條第3項規定加重其刑。
  ㈤被告於偵訊及本院審理時均自白坦承上開犯行，業如前述，
    自應依毒品危害防制條例第17條第2項減輕其刑，並依法先
    加後減之。
  ㈥本院審酌被告：⑴高職畢業之智識程度；⑵未婚無子，平常與
    父母親同住之家庭狀況；⑶目前在水電行工作，自陳經濟狀
    況不好；⑷前僅有1賭博前科，而經臺灣臺中地方法院判處罰
    金5,000元確定，有臺灣高等法院被告前案紀錄表在卷可佐
    ；⑸行為時僅23歲，年輕識淺，易受小利吸引而誤觸法網；⑹
    被查獲之愷他命16包，驗前淨重共計25.8099公克、驗前純
    質淨重共計22.3325公克；扣案之10包毒品咖啡包驗前淨重
    雖共計33.7339公克、然4-甲基甲基卡西酮之驗前純質淨重
    僅共計1.4261公克之犯罪情節；⑺犯後坦承犯行等一切情狀
    。本院認量處如主文所示之刑，應屬適當。
四、被告未曾因故意犯罪受有期徒刑以上刑之宣告，而本院審酌
    被告行為時僅23歲，涉世未深，心智未臻成熟，在知悉此能
    快速獲取金錢之不法途徑後，思慮未周，無法抵抗誘惑，而
    為本案犯行之犯罪動機，認其只是一時不小心誤入歧途，尚
    有機會重返正軌。酌以被告現為水電工人，有正當職業（見
    本院卷121頁之在職證明書），倘入獄服刑，恐將中斷工作
    ，對其未來及社會亦非有利。再考量被告犯後自始坦承犯行
    ，已深切表示悔意，當知所警惕，信無再犯之虞。從而，本
    院認其所受宣告之刑，以暫不執行為適當，爰依刑法第74條
    第1項第1款規定，宣告緩刑5年。另為使被告能記取教訓，
    本院認另有賦予其一定負擔之必要，再依刑法第74條第2項
    第4款、第5款、第8款之規定，命被告在期限內為如主文所
    示之條件。復依刑法第93條第1項第2款規定，宣告在緩刑期
    間付保護管束，以啟自新。被告如未履行本判決所諭知之負
    擔，而情節重大者，檢察官得依刑事訴訟法第476條、刑法
    第75條之1之規定，聲請撤銷對其所為之緩刑宣告，併予敘
    明。
五、沒收部分：
　㈠扣案如附表編號1、2所示之物，均屬違禁物，應依刑法第38
    條第1項規定沒收。又包裝上開毒品之包裝袋，與上開毒品
    不能析離，應併沒收。
　㈡扣案如附表編號3所示之手機1支(含SIM卡1張)，係被告所有
    供本案犯行所用之物，業據其供承明確（本院卷48頁、130
    頁），是應依毒品危害防制條例第19條第1項規定，予以宣
    告沒收。　　
據上論斷，應依刑事訴訟法第299條第1項前段，毒品危害防制條
例第5條第3項、第4項、第9條第3項、第17條第2項、第19條第1
項，刑法第11條、第55條、第38條第1項、第74條第1項第1款、
第2項第4款、第5款、第8款、第93條第1項第2款，判決如主文。
本案經檢察官李昕諭提起公訴、檢察官葉美菁到庭執行職務　　
中　　華　　民　　國　　111 　年　　2 　　月　　15　　日
                  刑事第三庭    審判長法  官  吳育霖
                                      法  官  方宣恩
                                      法  官  張佐榕
以上正本證明與原本無異。
如不服本判決，應於判決送達後20日內，向本院提出上訴狀。
中　　華　　民　　國　　111 　年　　2 　　月　　15　　日
                                      書記官　連彩婷
附錄本判決論罪科刑法條全文
毒品危害防制條例第5條
意圖販賣而持有第一級毒品者，處無期徒刑或10年以上有期徒刑
，得併科新臺幣7百萬元以下罰金。
意圖販賣而持有第二級毒品者，處5年以上有期徒刑，得併科新
臺幣5百萬元以下罰金。
意圖販賣而持有第三級毒品者，處3年以上10年以下有期徒刑，
得併科新臺幣3百萬元以下罰金。
意圖販賣而持有第四級毒品或專供製造、施用毒品之器具者，處
1年以上7年以下有期徒刑，得併科新臺幣1百萬元以下罰金。

毒品危害防制條例第9條
成年人對未成年人販賣毒品或犯前三條之罪者，依各該條項規定
加重其刑至二分之一。
明知為懷胎婦女而對之販賣毒品或犯前三條之罪者，亦同。
犯前五條之罪而混合二種以上之毒品者，適用其中最高級別毒品
之法定刑，並加重其刑至二分之一。

附表：
編號 品名 數量 1 第三級毒品愷他命 16包，驗前淨重共計25.8099公克，驗餘淨重共計25.653公克，驗前純質淨重共計22.3325公克   2 含有第三級毒品4-甲基甲基卡西酮、甲基-N,N-二甲基卡西酮、硝甲西泮、第四級毒品硝西泮成分之毒品咖啡包 10包，驗前淨重共計33.7339公克，驗餘淨重共計17.8791公克，4-甲基甲基卡西酮驗前純質淨重共計1.4261公克（甲基-N,N-二甲基卡西酮、硝甲西泮、硝西泮之純度均未達1%，無法估算純質淨重） 3 iPhone 12手機 1支（含門號0000000000號SIM卡1張）